# 请教陈老师及名位高人：财政拨款用于科研项目的资金的会计核算问题

提问人：yuehuawjg 时间：2011-12-22 14:49:40
企业是一家民营公司，主要经营激光器产品的开发及销售，成立时间较短，目前研发投入力度较大，近年收到省财政厅、科技厅及市级财政拨付的科研项目专项资金，企业在专项应付款核算，与项目相关的支出从拨款中直接列支。请教：此类拨款是属于政府补助吗？如果是请细分一下类别；如果不是，公司的这种处理方式是否适当？
中航工业下属公司中有军品研发活动，对收到的带项目的科研拨款，目前的会计处理是在项目验收完成后将其转入资本公积，这部分资本公积是大股东（实质是国家）享有，将来可用于大股东转增股本。 请问：同样是与科研项目相关的拨款，这两种处理是否都正确？区别仅在于公司是民营还是国有控股吗？

回答人：chenyiwei
除非相关批文或者财政资金管理办法明确要求作为国家资本性投入管理，形成国家独享资本公积或者转增为国家资本金的，一般情况下对于科研拨款，如果所形成的研发成果完全归企业所有，政府不会因为该拨款而在企业中享有权益或者要求回报的，则应按照政府补助的原则处理。可参考《计学撮要》第 238 ～ 239 页。本版面上对此类问题的讨论也很多，你可以搜索一下。 据说证监会在今年年底前将就审计中经常出现问题的风险领域发出若干审计风险提示，其中就有关于财政资金相关审计的内容。

提问人：ying0518 时间：2011-12-22 20:34:59
回复 chenyiwei 的帖子
会转回到所有政府补助都计入资本公积的老路吗？

回答人：chenyiwei
我相信不会。我们没有接到任何政府补助会计准则要修改的消息。如果真的如网上传闻那样修改，则与国际准则体系下的IAS 20将有重大差异，这是违背财政部对IASB作出的趋同承诺的。